臺灣士林地方法院刑事判決　　　　　　 100年度簡上字第65號
上　訴　人　臺灣士林地方法院檢察署檢察官
被　　　告　盧秋萍
上列被告因傷害案件，不服本院中華民國100 年2 月21日100 年
度審簡字第123 號之第一審判決（聲請簡易判決處刑案號：99年
度偵字第12657 號），提起上訴，本院管轄之第二審合議庭判決
如下：
    主  文
上訴駁回。
    理  由
一、本案經本院審理結果，認第一審判決依傷害罪，判處被告盧
    秋萍拘役50日，如易科罰金，以新臺幣（下同）1 千元折算
    1 日，其認事用法及量刑均無不當，應予維持，本件事實、
    證據及理由均引用附件第一審簡易判決書之記載。
二、上訴人上訴理由略以：原審未慮及被告犯後未與告訴人達成
    和解，難認確有悔意，且告訴人身心受創甚深，原審僅量處
    拘役50日，量刑過輕，爰請求撤銷原判決，另量處適當之刑
    等語。
三、按量刑輕重，係屬事實審法院得依職權自由裁量之事項，苟
    已斟酌刑法第57條各款所列情狀而未逾越法定刑度，不得遽
    指為違法（最高法院72年度台上字第6696號、75年度台上字
    第7033號判例參照）；且在同一犯罪事實與情節，如別無其
    他加重或減輕之原因，下級審量定之刑，亦無過重或失輕之
    不當情形，則上級審法院對下級審法院之職權行使，原則上
    應予尊重（最高法院85年度臺上字第2446號判決參照）。又
    量刑之輕重，固屬事實審法院得依職權自由裁量之事項，惟
    仍應受比例原則及公平原則之限制，否則其判決即非適法。
    刑事審判旨在實現刑罰權分配的正義，故法院對有罪被告之
    科刑，應符合罪刑相當之原則，使輕重得宜，罰當其罪，以
    契合社會之法律感情，此所以刑法第57條明定科刑時應審酌
    一切情狀，尤應注意該條各款所列事項以為科刑輕重之標準
    （最高法院95年度臺上字第1662號判決參照）。本件被告盧
    秋萍於原審及本院審理中均坦承犯行，且有如原審判決所列
    證據可資佐證，足認被告係犯刑法第277 條第1 項之普通傷
    害罪，而該罪之法定本刑為3 年以下有期徒刑、拘役或銀元
    1 千元以下罰金，原審審酌被告出手傷害告訴人之犯罪動機
    、目的及手段、告訴人所受傷勢程度，犯後迭於偵、審程序
    坦承犯行，且業已當庭向告訴人鞠躬道歉之犯後態度，並其
    智程度及生活狀況等一切情狀，量處被告拘役50日，如易科
    罰金，以新臺幣1 千元折算1 日，量刑並未逾越法定刑之範
    圍，亦無不合比例原則、公平原則情事，依前揭最高法院判
    例及裁判要旨，尚難認原審量刑有何違誤，參以告訴人嗣於
    本院準備程序及審理中亦已表明可接受維持原判決（見本院
    卷第28頁背面、第41頁背面）。從而，上訴意旨指摘原判決
    量刑過輕，核無理由，應予駁回。
四、至被告於本院準備程序及審理中雖另請求給予緩刑宣告（見
    本院卷第28頁背面），惟查告訴人於本院準備程序及審理中
    多次表明因伊於另案民事妨害家庭案件（按：案號為本院10
    0 年度上易字第349 號）中已與被告達成由伊賠償被告15萬
    元之和解，此數額已包含供被告就本案拘役50日易科罰金之
    金額，被告於該案審理中並無異議，故伊始同意維持原判，
    現被告又要求緩刑宣告，出爾反爾，伊不願給予被告緩刑宣
    告等語（見本院卷第28頁背面、第29、42頁、第55頁背面）
    ，且經本院當庭勘驗本院100 年度上易字第349 號之開庭錄
    音光碟，被告於該案法官勸諭和解之過程中確表示：伊可以
    接受告訴人賠償15萬元，其中5 萬元用以處理本案拘役50日
    之易科罰金，伊可以接受本案維持原判等語（見本院卷第42
    頁背面、第43頁），參以被告並未就本案提起上訴，亦未就
    告訴人所受傷害為何實質賠償，復無法取得告訴人之諒解，
    本院認仍不適宜給予緩刑，附予敘明。
據上論斷，應依刑事訴訟法第455 條之1 第3 項、第368 條、第
373 條，判決如主文。
本件經檢察官蔡元仕到庭執行職務。
中    華    民    國  100     年    7     月    29    日
           刑事第六庭審判長法  官  林秀鳳
                           法  官  吳維雅
                           法  官  黃珮茹
以上正本證明與原本無異。
本件不得上訴。
                           書記官  張馨尹
中    華    民    國   100    年    8     月    3     日